# 请教陈版，上市公司子公司引进新投资者，后续发行股份置换其持有股权，不成功则需回购

提问人：财务xrl01 时间：2022-10-14 09:52:42
请教陈版，上市公司子公司引进战略投资者， 2 年后需上市公司通过发行股份置换投资者持有的子公司股权，如发行不成功，则子公司或上市公司需按加利息或净资产对应的份额回购，目前收到战略投资者的增资款，子公司报表和合并报表要如何处理，会涉及到金融负债相关科目计算吗

回答人：chenyiwei
由于“2年后需上市公司通过发行股份置换投资者持有的子公司股权，如发行不成功，则子公司或上市公司需按加利息或净资产对应的份额回购”，故子公司个别报表层面和上市公司和合并报表层面均需确认一项回购自身权益工具的合同义务所构成的金融负债（CAS 37第十一条）。同时合并报表层面仍需确认少数股东权益，即确认回购义务相关负债时，对应借记合并报表层面的资本公积。
在上市公司的个别报表中，由于能否成功发行股份并不是上市公司自身可控制的，因此也需要就“应少数股东要求支付回购款取得子公司股份的合同义务”，该项负债属于以公允价值计量且其变动计入损益的金融负债，其金额为资产负债表日时点该标的少数股权的公允价值与合同约定回购款（本金+截至资产负债表日的累计利息）的差额。

提问人：财务xrl01 时间：2022-10-17 09:01:00
老师，（ 1 ）在子公司层面，取得增资款时，实收资本和资本公司按增资金额正常入账，同时确认金融负债的金额怎么确定？借方是什么科目？（ 2 ）上市公司个别报表层面，按老师说的确认一项负债，借方金额计入什么科目？（ 3 ）合并报表层面，是按子公司股权稀释后的股份正常确认少数股东权益和少数股东损益？同时确认负债时，借计资本公积。在合并层面，子公司和上市公司报表层面确认的金融负债会在合并层面调整抵消吗？即最终合并层面反映的金融负债为冲销的资本公积金额

回答人：chenyiwei
3 、合并报表层面少数股东权益、损益正常确认，同时保留子公司个别报表层面确认的上述回购义务相关负债。冲回母公司个别报表层面的交易性金融负债及其公允价值变动损益。

回答人：chenyiwei
1 、金额为全部增资款，对应借记资本公积，相当于权益净增加额为零。 2 、母公司个别报表层面一般初始金额为零，但后续确认交易性金融负债，对应确认公允价值变动损益。